Minutes et répertoires du notaire Jacques II PARQUE, 24 mai 1603 - 12 janvier 1640 (étude VI)
Archives nationales
- Minutes de Jacques II PARQUE, 1603 - 12 janvier 1640; MC/ET/VI/272 - MC/ET/VI/355
  - Minutes. 1618, juillet - 1618, décembre, juillet 1618 - décembre 1618; MC/ET/VI/297; registre
    - Mise en apprentissage par Enoc Michelin, marchand tanneur à Troyes, de Hiérémie Michelin son fils, âgé de 18 ans, chez Jean Du Carnay, marchand mercier, bourgeois de Paris, moyennant 75 livres., 31 juillet 1618; MC/ET/VI/297
      contrat d'apprentissage; Michelin, Hiérémie; Michelin, Enoc; Du Carnay, Jean
    - Bail à François de La Planche, directeur de la fabrique de tapisserie de Flandre en France, demeurant à Saint-Marcel, paroisse Saint-Hippolyte, d'une maison grande rue Mouffetard, faisant l'un des coins de l'église Saint-Marcel, 7 août 1618; MC/ET/VI/297
      bail; La Planche, François de
    - Procuration des régiments de M. de Vaubecourt, gardes françaises, à Claude Boudot, leur prévôt général, pour toucher des soldes., 17 août 1618; MC/ET/VI/297
      procuration; Vaubecourt (M. de); Boudot, Claude
    - Contrat de mariage entre Gui Le Faucheur, brodeur ordinaire de Monsieur, frère du roi, natif de Gesvres au Maine, (1) demeurant rue Saint-Honoré, paroisse Saint-Eustache, majeur, et Jeanne de Montigny, fille de Claude de Montigny, sergent, et de Geneviève Le Maire, demeurant à Senlis, assistée de Philippe de Montigny, marchand bourgeois de Paris, demeurant au Marché neuf, son oncle., 2 septembre 1618 - 18 juin 1621; MC/ET/VI/297
      Parmi les signatures, figure celle de Philippe de Montigny, peintre, frère de la future, demeurant rue et paroisse Saint-Sulpice..
      Régime: communauté..
      Dot: 750 livres, dont 600 livres en argent comptant et 150 livres consistant en meubles et trousseau, et en un demi-ceint d'argent qui lui sont donnés par son oncle..
      Douaire: 300 livres..
      - 1618, 23 septembre. - Quittance de la dot..
      - 1621, 18 juin. - Déclaration par laquelle Philippe de Montigny et Françoise Baudouin, sa femme, reconnaissent qu'ils ne prétendent rien sur les 300 livres que Gui Le Faucheur a droit de reprendre par son contrat de mariage, par suite du décès de sa femme et de leur enfant mort en bas-âge..
      Compléments de description: (1) Gesvres, cant. Villaines-la-Juhel, arr. Mayenne, Mayenne.
      Documents du Minutier central concernant les peintres, sculpteurs et graveurs au XVIIe siècle (1600-1650) [études I à X, 1955 actes], par Marie-Antoinette Fleury, tome I, Paris, S.E.V.P.E.N, 1969, p. 501 (instrument de recherche imprimé dématérialisé, certaines notices sont plus détaillées dans la version intégrale accessible en ligne par la rubrique 'Autres instruments de recherche', voir contexte dans le Plan d’orientation général - Notaires de Paris, guides thématiques du Minutier).
      contrat de mariage; quittance; déclaration; Gesvres (Mayenne); Saint-Eustache (paroisse); Saint-Honoré (rue); Saint-Sulpice (paroisse); Saint-Sulpice (rue); Senlis (Oise); Villaines-la-Juhel (Mayenne); Baudouin, Françoise; Le Faucheur, Guy; Le Maire, Geneviève; Montigny, Claude de; Montigny, Jeanne de; Montigny, Philippe; brodeur; commerçant; peintre
    - Bail par Claude Bossu, au nom de Galeran Gaillard, pour 4 ans, à Etienne Jeson, marchand bourgeois de Paris, d'une loge ou boutique rue de la Lingerie sous les halles de la Foire Saint-Germain-des-Prés, moyennant 84 livres de loyer annuel., 15 septembre 1618; MC/ET/VI/297
      bail; Bossu, Claude; Gaillard, Galeran; Jeson, Etienne
    - Accord entre Jean Du Camp, chapelain ordinaire du roi et de la Sainte-Chapelle, résidant en l'enclos du Palais, d'une part, et François de Quevauviller, maître tailleur d'habits, et Denise Baziers, sa femme, demeurant rue de la Calandre, à l'enseigne du Saumon, d'autre part, mettant fin aux procès en cours, au Châtelet, entre les parties, en raison de la non observance de la promesse qu'avait faite Du Camp de loger et nourrir Quevauviller et sa femme, et fixant à 800 livres la valeur de la nourriture et du logement., 26 octobre 1618; MC/ET/VI/297
      Du Camp, Jean; Quevauviller, François de; Baziers, Denise
    - Contrat de mariage entre Nicolas Le Roy, marchand, maître aiguillettier alênier, âgé de vingt-quatre ans, demeurant au Marché neuf, assisté par son tuteur Claude Mariaval, maître doreur sur fer, et Marguerite Monot, demeurant rue de la Barillerie, fille de Noël Monot, marchand, maître aiguillettier alênier, et de Jeanne Baudouin., 28 octobre 1618; MC/ET/VI/297
      Parmi les signatures des témoins figurent celle de Philippe de Montigny, peintre, allié de la future.
      Documents du Minutier central concernant les peintres, sculpteurs et graveurs au XVIIe siècle (1600-1650) [études I à X, 1955 actes], par Marie-Antoinette Fleury, tome I, Paris, S.E.V.P.E.N, 1969, p. 502 (instrument de recherche imprimé dématérialisé, certaines notices sont plus détaillées dans la version intégrale accessible en ligne par la rubrique 'Autres instruments de recherche', voir contexte dans le Plan d’orientation général - Notaires de Paris, guides thématiques du Minutier).
      contrat de mariage; Barillerie (rue de la); Baudouin, Jeanne; Le Roy, Nicolas; Mariaval, Claude; Monot, Marguerite; Monot, Noël; Montigny, Philippe; fabricant d'accessoires vestimentaires; décorateur; commerçant; peintre
    - Bail par Jean Faure, conseiller, notaire et secrétaire du roi, demeurant au Marché-Neuf, pour quatre années, à partir de Pâques, à Thomas Garset, maître joueur d'instruments, demeurant rue Plâtrière, du corps de logis de devant de la maison à l'enseigne de la Levrette, rue Montmartre, comportant boutique, sallette, caves, chambres, avec jouissance de la cour, moyennant 300 livres de loyer annuel. Interdiction est faite de sous-louer à des gens de forge et tireurs d'armes., 12 décembre 1618; MC/ET/VI/297
      Documents du Minutier central concernant l'histoire de la musique (1600-1650), par Madeleine Jurgens, tome I [études I à X, 1763 actes], Paris, Archives nationales, 1967, p. 538 (instrument de recherche imprimé dématérialisé, certaines notices sont plus détaillées dans la version intégrale accessible en ligne par la rubrique 'Autres instruments de recherche', voir contexte dans le Plan d’orientation général - Notaires de Paris, guides thématiques du Minutier).
      Faure, Jean; Garset, Thomas
  - Minutes. 1619, janvier - 1619, avril, janvier 1619 - avril 1619; MC/ET/VI/298
    - Obligation par Antoine Chéron, maître facteur d'instruments de musique, et par Isabelle de La Groue, sa femme, demeurant rue des Arcis, à Edmond Hotman de la somme de 500 livres à eux prêtée pour subvenir à leurs affaires et remboursable en un an., 9 mars 1619; MC/ET/VI/298
      Documents du Minutier central concernant l'histoire de la musique (1600-1650), par Madeleine Jurgens, tome I [études I à X, 1763 actes], Paris, Archives nationales, 1967, p. 730 (instrument de recherche imprimé dématérialisé, certaines notices sont plus détaillées dans la version intégrale accessible en ligne par la rubrique 'Autres instruments de recherche', voir contexte dans le Plan d’orientation général - Notaires de Paris, guides thématiques du Minutier).
      Chéron, Antoine
    - Titre-nouvel par Jérôme de Prast, conseiller du roi et contrôleur général des finances à Soissons, demeurant rue Saint-Antoine, paroisse Saint-Paul, de 125 livres de rente au moyen desquelles il s'est rendu acquéreur des trois quatorzièmes de deux maisons sises rue du Monceau Saint-Gervais, à l'enseigne des Trois Rois. Cette rente est due à Edmond Hotman, maître facteur d'instruments de musique, en raison du transport à lui fait par Jacques Hervé, marchand chaussetier, et Anne Gilles, sa femme., 14 mars 1619; MC/ET/VI/298
      Prast, Jérôme de
  - Minutes. 1619, mai - 1619, décembre, mai 1619 - décembre 1619; MC/ET/VI/299
  - Minutes. 1620, janvier - 1620, juin, janvier 1620 - juin 1620; MC/ET/VI/300
    - Devis et marché pour la réfection de l'orgue de l'église Sainte-Geneviève-des-Ardents par Pierre Pescheur., 17 février 1620; MC/ET/VI/300
      'Devis de ce qu'il convient faire pour la construction de l'orgue de l'eglise Saincte-Geneviefve-des-Ardans à Paris.
      Laquelle orgue et instrument sera de quatre piedz en monstre au clavier racourcy en bas, laquelle monstre sera de fin estain bruny.
      Le second jeu sera ung bourdon de quatre piedz bouché sonnant de huict piedz qui sera de plomb.
      Le troisiesme jeu sera ung deux piedz en resonnance de fin estain sur pied de plomb.
      Le quatriesme jeu sera une fourniture à quatre tuyaux sur marche de fin estain sur pied de plomb.
      Le cinquiesme jeu sera une simballe à trois tuyaux sur marches de fin estain sur pied de plomb.
      Le sixiesme jeu sera ung nazard sonnant une quinte contre le quatre pied qui sera bouché à biberon de plomb.
      Le septiesme sera ung flagollet d'estain sonnant ung pied sur pied de plomb.
      Le huictiesme ung jeu de cornet à cinq tuyaux sur marches commenceant en do la sol ré au millieu du clavier jusques en hault qui sera de plomb.
      Le neufiesme jeu sera une trompette de huict piedz à cornetz d'estain, le pied de plomb, languette et eschalotte de cuivre.
      Le dixiesme jeu sera une voix humaine sonnant de huict piedz à cornetz d'estain.
      Ung clavier neuf à quarante cinq marches d'isvoire et feinte d'esbeine qui commencera en Cé fa ut en bas et finira en Cé fa ut en hault.
      Item, ung sommier neuf, garny de son abregé de bon bois de chesne sec, sain et net.
      Item, faire deux souffletz neufz chacun de quatre piedz et demy de long sur deux piedz trois poulces de large chacun à six plis de bois de chesne.
      Item, ung marche-pied pour tirer le clavier.
      Item, ung rosignol et ung bon tremblant.
      Et demeurera la vieille facture de l'orgue à l'ouvrier.
      'Fut present en sa personne Pierre Pescheux, facteur d'orgues à Paris, demeurant rue Judas, parroisse Sainct-Estienne-du-Mont, lequel a promis et promect aux marguilliers de l'oeuvre et fabricque Saincte-Geneviefve-des-Ardans soubzsignez de faire et parfaire bien et deuement, comme il appartient au dire d'ouvriers et gens à ce congnoissans, le contenu au devis cy-dessus escript, et, pour ce faire, fournir touttes estoffes qu'il conviendra suivant ledict devis et mesmes le fer et manivelles qui sera besoing pour faire ledict instrument d'orgues, et rendre le tout faict et parfaict bien et deuement, comme dict est, d'huy en six mois au plus tard, moyennant la somme de sept cens vingt livres que lesdictz marguilliers ont promis, promectent et s'obligent bailler et payer audict Pescheux au fur et à mesure qu'il travaileera. Promectant etc, obligeant chacun en droict soy, renonceant.
      Faict et passé ès estudes des nottaires soubzsignez l'an mil six cens vingt le dix-septiesme jour de febvrier avant midy et ont signé:
      J. PINGUET C. CRICHANT Pierre PESCHEUR COTHEREAU (notaire) PARQUE (notaire)
      Documents du Minutier central concernant l'histoire de la musique (1600-1650), par Madeleine Jurgens, tome I [études I à X, 1763 actes], Paris, Archives nationales, 1967, p. 805XI (instrument de recherche imprimé dématérialisé, certaines notices sont plus détaillées dans la version intégrale accessible en ligne par la rubrique 'Autres instruments de recherche', voir contexte dans le Plan d’orientation général - Notaires de Paris, guides thématiques du Minutier).
    - Bail par Louis Milloys, marchand, bourgeois de Paris, demeurant au bas du pont Saint-Michel, vers le Marché-Neuf, pour quatre ans, à Edmond Hotman, maître facteur d'instruments de musique, de la maison où celui-ci demeure, sise rue de la Barillerie, à l'enseigne de la Bergerie, moyennant 450 livres de loyer annuel., 7 avril 1620; MC/ET/VI/300
      Documents du Minutier central concernant l'histoire de la musique (1600-1650), par Madeleine Jurgens, tome I [études I à X, 1763 actes], Paris, Archives nationales, 1967, p. 751 (instrument de recherche imprimé dématérialisé, certaines notices sont plus détaillées dans la version intégrale accessible en ligne par la rubrique 'Autres instruments de recherche', voir contexte dans le Plan d’orientation général - Notaires de Paris, guides thématiques du Minutier).
    - Transport par Jean Wallet, bourgeois de Paris, demeurant à Montrouge, et par Catherine Du Puizet, sa femme, à Edmond Hotman, maître facteur d'instruments de musique, demeurant rue de la Barillerie, des droits qu'ils possèdent, par héritage ou par acquisition, sur un emplacement du pont Saint-Michel, où se trouvait la maison à l'enseigne des Cigognes - soit la sixième du côté d'amont en venant du Marché-Neuf - disparue, en 1616, lors de la chute du pont. Ces droits consistent en la jouissance dudit emplacement pendant cinquante années à condition d'y faire rebâtir une maison suivant les plans donnés par les officiers du roi., 10 avril 1620; MC/ET/VI/300
    - Quittance par Jean Wallet et par Catherine Du Puizet, sa femme, à Edmond Hotman, de la somme de 3.300 livres dont ils avaient convenu pour la cession de l'emplacement de la maison à l'enseigne des Cigognes sur le pont Saint-Michel., 10 avril 1620; MC/ET/VI/300
  - Minutes. 1620, juillet - 1620, décembre, juillet 1620 - décembre 1620; MC/ET/VI/301
    - Transaction entre Guillaume Durant, prévôt de la cathédrale de Poitiers, logé au Marché-Neuf, d'une part, et Bertrand Vuymart, maître joueur d'instruments, demeurant à Morainvillé, près Montdidier, agissant en son nom et comme procureur de Pierre Lemaire, laboureur audit lieu, d'autre part, pour terminer le procès intenté par Durant contre défunt Antoine Horan, chapelain de Saint-Germain-l'Auxerrois, frère de Marguerite Horan, femme dudit Le Maire, et de Bricette Horan, femme dudit Vuymart, en raison d'un luth et de plusieurs livres. L'accord se fait moyennant payement à Durant de la somme de 120 livres représentant la valeur du luth, des livres et les frais de justice., 21 octobre 1620; MC/ET/VI/301
      Documents du Minutier central concernant l'histoire de la musique (1600-1650), par Madeleine Jurgens, tome I [études I à X, 1763 actes], Paris, Archives nationales, 1967, p. 635 (instrument de recherche imprimé dématérialisé, certaines notices sont plus détaillées dans la version intégrale accessible en ligne par la rubrique 'Autres instruments de recherche', voir contexte dans le Plan d’orientation général - Notaires de Paris, guides thématiques du Minutier).
    - Vente par Nicolas Coeffier, maître boulanger, bourgeois de Paris, et Isabelle de La Hupraye, demeurant rue de la Calandre, et par Paul Beaudin, maître boulanger, et Marie de La Hupraye, sa femme, demeurant rue de la Vieille-Draperie, à Jacques Le Vavasseur, maître joueur d'instruments, demeurant rue Saint-Jacques, paroisse Saint-Séverin, et à Nicole Dallemagne, sa femme, d'une maison place Maubert, à l'enseigne du Cheval noir, moyennant 760 livres en deniers comptants, 93 livres 15 sols de rente annuelle et perpétuelle, et versement de 1.740 livres à l'abbé de Moreille pour rachat d'une rente dont était chargée ladite maison., 3 novembre 1620; MC/ET/VI/301
      Documents du Minutier central concernant l'histoire de la musique (1600-1650), par Madeleine Jurgens, tome I [études I à X, 1763 actes], Paris, Archives nationales, 1967, p. 570 (instrument de recherche imprimé dématérialisé, certaines notices sont plus détaillées dans la version intégrale accessible en ligne par la rubrique 'Autres instruments de recherche', voir contexte dans le Plan d’orientation général - Notaires de Paris, guides thématiques du Minutier).
    - Transport par Nicolas Coeffier, maître boulanger, bourgeois de Paris, et Isabelle de La Hupraye, sa femme, demeurant rue de la Calandre, et par Paul Beaudin, maître boulanger, et Marie de La Hupraye, sa femme, demeurant rue de la VieilleDraperie, à Guillaume Pellecerf, maître joueur d'instruments, demeurant rue au Lard, de 56 livres 5 sols de rente, résultant de l'échange fait entre eux et Jacques Le Vavasseur, maître joueur d'instruments, le 3 novembre 1620, moyennant 900 livres., 7 novembre 1620; MC/ET/VI/301
      Documents du Minutier central concernant l'histoire de la musique (1600-1650), par Madeleine Jurgens, tome I [études I à X, 1763 actes], Paris, Archives nationales, 1967, p. 587 (instrument de recherche imprimé dématérialisé, certaines notices sont plus détaillées dans la version intégrale accessible en ligne par la rubrique 'Autres instruments de recherche', voir contexte dans le Plan d’orientation général - Notaires de Paris, guides thématiques du Minutier).
    - Promesse d'indemnité par Jacques Le Vavasseur, maître joueur d'instruments, et Nicole Dallemagne, sa femme, à Nicolas Coeffier et Paul Beaudin, maîtres boulangers et leurs femmes des dommages auxquels pourraient prétendre les locataires de la maison à l'enseigne du Cheval noir, place Maubert, dont il a ce jour acquis les parts de Coeffier et de Beaudin., 9 novembre 1620; MC/ET/VI/301
    - Désistement entre Louis Milloys, marchand, bourgeois de Paris, demeurant au bout du pont Saint-Michel, et Edmond Hotman, maître facteur d'instruments de musique, demeurant rue de la Barillerie, du bail de la maison de la Bergerie, passé le 7 avril dernier, et bail par Milloys à Hotman pour quatre ans se terminant à la Saint-Rémi 1624, d'une cave, boutique, sallette, deux chambres au deuxième étage, une chambre au-dessus et grenier, avec courette dépendant de la maison du Polonais, moyennant 380 livres de loyer annuel., 13 novembre 1620; MC/ET/VI/301
    - Donation par Viel Watier, religieux novice chez les pères recollets du faubourg Saint-Martin, nommé autrefois Jean Watier, à Guillaume Watier, son frère, écolier, étudiant au collège de Navarre sous Me Pierre Bonbart, résidant audit collège, et du consentement de Denis Caignet, son tuteur, ordinaire de la musique du roi, de la somme de 12 livres par an aussi longtemps que Guillaume continuera ses études et fera fonction d'écolier. Viel Watier donne en outre à son frère un Virgile, un Horace, un Ovide et un Ciceron, commentés et reliés en veau, et tels autres livres qu'il voudra choisir jusqu'à concurrence de 12 livres., 14 novembre 1620; MC/ET/VI/301
      Documents du Minutier central concernant l'histoire de la musique (1600-1650), par Madeleine Jurgens, tome I [études I à X, 1763 actes], Paris, Archives nationales, 1967, p. 289 (instrument de recherche imprimé dématérialisé, certaines notices sont plus détaillées dans la version intégrale accessible en ligne par la rubrique 'Autres instruments de recherche', voir contexte dans le Plan d’orientation général - Notaires de Paris, guides thématiques du Minutier).
    - Accord entre Jean Du Camp, aumônier et chapelain du roi, chapelain perpétuel de la Sainte-Chapelle, ancien curé de Châtaincourt, et Abraham Picot, curé de Châtaincourt, de passage à Paris, mettant fin à un procès relatif à l'attribution des revenus de la cure., 11 décembre 1620; MC/ET/VI/301
  - Minutes. 1621, janvier - 1621, juin, janvier 1621 - juin 1621; MC/ET/VI/302
    - Testament de Jean Du Camp, prêtre, chapelain perpétuel de la Sainte-Chapelle et chapelain ordinaire des hautes messes de la chapelle de musique du roi, demeurant en l'enclos du Palais, malade, portant élection de sépulture en la basse Sainte-Chapelle., 6 février 1621; MC/ET/VI/302
      Du Camp, Jean
    - Constitution par Guillaume Passart, bourgeois de Paris, demeurant rue de la Pelleterie, à l'enseigne du Croissant d'or, à Georges Le Boullenger, chantre et basse-contre en l'église de Paris, résidant au cloître de cette église, de 20 livres de rente, moyennant 300 livres., 30 mars 1621; MC/ET/VI/302
      Documents du Minutier central concernant l'histoire de la musique (1600-1650), par Madeleine Jurgens, tome I [études I à X, 1763 actes], Paris, Archives nationales, 1967, p. 638 (instrument de recherche imprimé dématérialisé, certaines notices sont plus détaillées dans la version intégrale accessible en ligne par la rubrique 'Autres instruments de recherche', voir contexte dans le Plan d’orientation général - Notaires de Paris, guides thématiques du Minutier).
      Passart, Guillaume
    - Déclaration d'André Azemard, chirurgien, natif de Montpellier, et Jeanne Duchemin, sa femme, demeurant rue de la Verrerie, suivant laquelle à leur prière, Guillaume Passart, bourgeois de Paris, demeurant rue de la Pelleterie, à l'enseigne du Croissant d'or, a emprunté la somme de 320 livres à Georges Le Boullenger, chantre et basse-contre en l'église Notre-Dame, pour laquelle il a constitué une rente., 30 mars 1621; MC/ET/VI/302
      Azemard, André
    - Quittance donnée par Jean Roux, maître menuisier, demeurant rue Neuve-Notre-Dame, à Éloi Juvré, peintre, demeurant au Marché-Neuf, d'une somme de 18 livres tournois pour le principal de 16 livres tournois et les dépens de recouvrement., 15 avril 1621; MC/ET/VI/302
      Documents du Minutier central concernant les peintres, sculpteurs et graveurs au XVIIe siècle (1600-1650) [études I à X, 1955 actes], par Marie-Antoinette Fleury, tome I, Paris, S.E.V.P.E.N, 1969, p. 351 (instrument de recherche imprimé dématérialisé, certaines notices sont plus détaillées dans la version intégrale accessible en ligne par la rubrique 'Autres instruments de recherche', voir contexte dans le Plan d’orientation général - Notaires de Paris, guides thématiques du Minutier).
      quittance; Neuve-Notre-Dame (rue); Juvré, Eloi; Roux, Jean; menuisier; peintre
    - Constitution par Nicolas Jobert, marchand, bourgeois de Paris, demeurant rue Saint-Jacques, paroisse Saint-Benoît, et Denise de La Ville, sa femme, à Jacques Le Vavasseur, maître joueur d'instruments, demeurant rue Saint-Jacques, paroisse Saint-Séverin, de 18 livres 15 sols de rente, moyennant 300 livres., 11 mai 1621; MC/ET/VI/302
      Jobert, Nicolas
  - Minutes. 1621, juillet - 1621, décembre, juillet 1621 - décembre 1621; MC/ET/VI/303
    - Échange entre Nicolas Jobert, marchand mercier, bourgeois de Paris, et Denise de La Ville, sa femme, demeurant près la porte Saint-Jacques, paroisse Saint-Benoît, et Jacques Le Vavasseur, maître joueur d'instruments, demeurant rue Saint-Jacques, paroisse Saint-Séverin, et Nicole Dallemagne, sa femme. Jobert cède une maison comportant cave, cellier, boutique, salette, cour, deux chambres, bouges et grenier, sise rue Saint-Jacques, à l'Image Saint-Jean, moyennant 4.500 livres qui seront versées partiellement sous forme de rente., 23 juillet 1621; MC/ET/VI/303
      Documents du Minutier central concernant l'histoire de la musique (1600-1650), par Madeleine Jurgens, tome I [études I à X, 1763 actes], Paris, Archives nationales, 1967, p. 571 (instrument de recherche imprimé dématérialisé, certaines notices sont plus détaillées dans la version intégrale accessible en ligne par la rubrique 'Autres instruments de recherche', voir contexte dans le Plan d’orientation général - Notaires de Paris, guides thématiques du Minutier).
    - Promesse par Jacques Le Vavasseur, maître joueur d'instruments, et par Nicole Dallemagne de continuer à verser eux-mêmes les arrérages des rentes qu'ils leur ont transportées au cas où ceux-ci ne seraient pas versés par les constituants., 26 juillet 1621; MC/ET/VI/303
      Le Vavasseur, Jacques
    - Obligation par Jacques Le Vavasseur, maître joueur d'instruments, demeurant rue Saint-Jacques, paroisse Saint-Séverin, à Antoine Bynet, marchand libraire, demeurant en la même rue, paroisse Saint-Benoît, de 400 livres reçues en prêt., 16 décembre 1621 - 20 août 1622; MC/ET/VI/303
      A la suite:
      1622, 20 août. Quittance de ladite somme.
  - Minutes. 1622, janvier - 1622, juin, janvier 1622 - juin 1622; MC/ET/VI/304